臺灣高等法院民事裁定
110年度家聲抗字第34號
抗  告  人  鄭興泰  

上列抗告人因與相對人鄭滇崎間請求返還遺產事件（臺灣新北地
方法院108年度家繼訴字第28號），聲請法官迴避，對於中華民
國110年5月19日臺灣新北地方法院110年度家聲字第19號裁定，
提起抗告，本院裁定如下：
    主  文
抗告駁回。
抗告訴訟費用由抗告人負擔。
    理  由
一、按法官有民事訴訟法第32條所定以外之情形，足認其執行職
    務有偏頗之虞者，當事人得聲請法官迴避，並應釋明原因之
    事實，同法第33條第1項第2款、第34條第2項明文規定。惟
    所謂法官有應自行迴避而不自行迴避以外之情形，足認其執
    行職務有偏頗之虞，據而聲請法官迴避者，應以法官對於訴
    訟標的有特別利害關係，或與當事人之一造有密切之交誼或
    嫌怨，或基於其他情形客觀上足疑其為不公平之審判為其原
    因事實，若僅憑當事人之主觀臆測，或不滿意法官進行訴訟
    遲緩，或認法官指揮訴訟欠當，或法官就當事人聲明之證據
    不為調查，則不得謂其有偏頗之虞（最高法院69年台抗字第
    457號、27年渝抗字第304號判例意旨參照）。
二、本件聲請及抗告意旨略以：伊提起原法院108年度家繼訴字
    第28號返還遺產訴訟事件（下稱系爭事件），原法院承審法
    官受到外力關說，且民國109年11月10日第三次庭期起，開
    庭態度丕變，伊當庭聲請更正書記官誤打之筆錄內容，竟遭
    承審法官恫稱：「你不要來給我上課，這個我會背！」等語
    ，另於110年1月7日庭期，伊每次發言均遭承審法官打斷；
    於同年3月16日庭期，承審法官違反中立原則，協助被告修
    改陳述，使原本對被告不利之陳述內容改成有利內容。歷次
    開庭，承審法官嚴重主觀曲解事實，僅命伊舉證，並對伊疾
    言厲色，對被告始終和顏悅色，足認承審法官執行職務顯有
    偏頗之虞。另聲請向本院調閱前開3次庭期開庭錄音以證明
    承審法官執行職務有偏頗之虞等語。
三、查，抗告人主張上開各節係指摘原審承辦法官詢問兩造態度
    不公平，關於筆錄與當事人陳述不符，對抗告人態度無視與
    對相對人和顏悅色態度不同，無非對原審承辦法官指揮訴訟
    態度不滿，依上說明，尚與執行職務態度有偏頗之虞有間，
    此外，抗告人並未具體釋明承審法官於訴訟標的或結果有特
    別利害關係，或與當事人一造有密切之交誼或嫌怨，或其他
    足使人疑其為不公平審判之客觀事實，核與民事訴訟法第33
    條第1項第2款聲請法官迴避之要件不符，自難僅憑抗告人之
    主觀臆測，即認承審法官執行職務有偏頗之虞。是抗告人依
    前揭事由，聲請法官迴避，即與民事訴訟法第34條第1項、
    第2項及第284條之規定不符，難以准許。末按，抗告人主張
    相對人各侵害繼承權事證，屬本案訴訟之實體爭執事項，非
    本院所得審酌，併此敘明。
四、綜上所述，抗告人聲請承審法官迴避，核與民事訴訟法第33
    條第1項第2款規定不符，不應准許。原裁定駁回其聲請，於
    法並無違誤。抗告意旨指摘原裁定不當，求予廢棄，為無理
    由，應予駁回。
五、據上論結，本件抗告為無理由，爰裁定如主文。 　　　　
中　　華　　民　　國　　110 　年　　10　　月　　18　　日
                  家事法庭
                      審判長法  官  吳光釗
                            法  官  游悅晨
                            法  官  江春瑩
正本係照原本作成。
不得抗告。
中　　華　　民　　國　　110 　年　　10　　月　　18　　日

 　　　　　　　　　　　　   書記官  學妍伶